【裁判字號】    89,易緝,79
【裁判日期】    890630
【裁判案由】    傷害等
【裁判全文】
臺灣高雄地方法院刑事判決                          八十九年度易緝字第七九號
    公訴人  臺灣高雄地方法院檢察署檢察官
    被  告  丙○○
右列被告因傷害等案件，經檢察官提起公訴（八十七年度偵字第六０六一號），本院
判決如左：
    主  文
丙○○被訴恐嚇部分，無罪。
其餘被訴傷害部分，公訴不受理。
    理  由
一、公訴意旨略以：被告丙○○與葉世澄、許富智、鐘錫棋、陳西湖、孫瑞林（前揭
    五人均由本院以八十七年度易字第六二六一號判決無罪確定）及蔡進旗（通緝中
    ）等人，夥同其他不詳姓名年籍之成年男子共十餘人，因甲○○積欠陳西湖之友
    人新臺幣（下同）二千餘萬元未獲清償，竟共同基於概括之犯意，先於民國八十
    六年七月二十二日二十一時三十分許，分乘車牌號碼ＥＭ─九三九九號、ＹＳ─
    七五四六號二輛自用小客車，前往高雄市○○區○○路六三三號告訴人丁○○（
    原名錢再傳）所主持之天昊宮二樓，毆打被害人甲○○（未據告訴及起訴），並
    恐嚇被害人甲○○稱：如不清償債務，就要其好看等語，致生危害於安全。被害
    人甲○○轉向告訴人求助，告訴人乃於翌日下午交付發票人為蔡豔秋，付款人為
    臺灣土地銀行鳳山分行，金額各為四十萬元、十萬元及五十萬元之支票三張；嗣
    於同年九月二十六日二十一時許，被告丙○○與孫瑞林、葉世澄、許富智、鐘錫
    棋、陳西湖、蔡進旗及其他不詳姓名年籍之成年男子共十餘人，復承上述概括之
    犯意，分乘前述二輛自用小客車，至天昊宮二樓，以催討上開債務為由，恐嚇告
    訴人清償債務，否則要告訴人死的很難看，致生危害於告訴人之安全，並於同年
    十月三日二十二時二十五分許，再度至天昊宮二樓，以催討債務為由，恐嚇並毆
    打告訴人，除致生危害於告訴人之安全外，告訴人並因此受有左耳上方挫擦傷約
    一×一‧二公分，左下顎部瘀腫約四×四公分，右手虎口處割裂傷約四公分，左
    下腿血腫約五×三公分等傷害，因認被告丙○○涉有刑法第二百七十七條第一項
    之傷害罪，及同法第三百零五條之恐嚇罪嫌等語。
二、按犯罪事實應依證據認定之，無證據不得推定其犯罪事實，又不能證明被告犯罪
    者，應諭知無罪之判決，刑事訴訟法第一百五十四條、第三百零一條第一項分別
    定有明文。訊據被告丙○○固不否認八十六年七月二十二日曾在天昊官遇到陳西
    湖，惟堅決否認有何恐嚇犯行，辯稱：伊並不認識葉世澄、許富智、鐘錫棋、孫
    瑞林、蔡進旗及甲○○等人，僅認識陳西湖及告訴人二人，平日雖常去天昊宮，
    惟均是去拜拜及泡茶。八十六年七月二十二日在天昊宮一樓泡茶時，有看到陳西
    湖到二樓找告訴人，但不知他們之間發生何事，亦沒有參與，事後陳西湖雖有拿
    一張面額十萬元之支票予伊，惟此係陳西湖積欠伊先前在其開設之唱片公司任職
    時之薪資。至於同年九月二十六日及十月三日，已不記得是否有在天昊宮泡茶，
    但絕無恐嚇告訴人之行為等語。
三、經查：本件公訴人之所以認被告丙○○涉有恐嚇犯行，除據告訴人丁○○之指訴
    外，無非係以證人乙○○之證詞，及卷附之驗傷單一紙支票影本三紙，為其論據
    之基礎，惟告訴人於警訊時雖稱其遭人共同傷害及恐嚇，並未具體指訴被告丙○○亦涉入其中。嗣於檢察官偵查時，亦僅指稱：「他們十幾個人一起至天昊宮（
    指八十六年七月二十二日），陳西湖叫孫瑞林、葉世澄打我的臉，其他人圍住我
    ，然後陳西湖、孫瑞林、葉世澄叫我拿出一百萬元」、「八十六年九月二十六日
    晚上九點多，．．．，葉世澄、孫瑞林向我說以前一百萬元已經拿了，還要五百
    萬元才能擺平，那天除了葉世澄、孫瑞林以外，因晚上沒有看清楚」、「那天他
    們開二部車（指八十六年十月三日），全部都下車共有八人，我只認得葉世澄、
    孫瑞林」（以上均見八十七年四月二十日偵訊筆錄），而無指訴被告丙○○與前
    揭陳西湖等人共同涉嫌恐嚇。迨案繫屬本院，由本院就此點訊問告訴人，告訴人
    始具體陳稱：「丙○○是當和事佬，沒有恐嚇我們」（見八十八年四月九日、八
    十八年十二月八日訊問筆錄）、「他沒有參與，他是被支票牽連進來，本案與丙○○無關」、「七月二十二日丙○○有在場，但他沒有參與，九月二十六日及十
    月三日，他根本沒有在現場，所以我也沒有要告被告（指丙○○）的意思」等語
    （見八十九年五月二十四日訊問筆錄），除與證人乙○○證述情節大致相符外，
    並與被告丙○○之前揭辯詞，互核一致。是雖告訴人於警訊時所稱之另外一位被
    害人甲○○經本院傳喚始終未據到庭，然據右述，應已足證明被告丙○○並無公
    訴人所指之恐嚇犯行。此外，本院復查無其他積極證據足認被告丙○○有何觸犯
    刑法第三百零五之恐嚇犯行，自應依法為無罪之諭知，以期適法。
四、又按告訴乃論之罪，告訴人於第一審辯論終結前得撤回其告訴，且告訴經撤回者
    ，應諭知不受理之判決，刑事訴訟法第二百三十八條第一項、第三百零三條第三
    款分別定有明文。查本件告訴人丁○○告訴被告丙○○傷害部分，公訴人認被告
    丙○○係犯刑法第二百七十七條第一項之傷害罪，依同法第二百八十七條前段規
    定，須告訴乃論，茲因告訴人丁○○已於八十九年五月二十四日本院行調查證據
    程序時，當庭撤回其告訴，有該日訊問筆錄可稽，揆諸首開規定及說明，本件關
    於被告丙○○被訴傷害部分，自應由本院諭知不受理之判決。
據上論斷，應依刑事訴訟法第三百零一條第一項、第三百零三條第三款，判決如主文
。
本案經劉玲興檢察官到庭執行職務。
中      華      民      國    八十九    年      六      月     三十     日
                                  臺灣高雄地方法院刑事第七庭
                                    審判長法  官  林  石  猛
                                          法  官  蔡  正  雄
                                          法  官  劉  傑  民
右正本證明與原本無異。
如不服本判決，應於判決送達後十日內，向本院提出上訴狀。
                                          書記官  林  豐  富
中    華    民    國      八十九      年      六      月      三十      日


司法院資訊處製作；財團法人民間司法改革基金會備份。
